

#### TECHNOLOGY MANAGER | EMBA CANDIDATE 2024

Lugano - Switzerland

■ marco@visin.ch | 😭 www.marcovisin.com | 🖸 mrc527 | 🛅 marcovisin | 🔇 mrc527

## **Profilo Personale**

Sono un nerd molto appassionato e un leader tecnologico orientato ai risultati con oltre 6 anni di esperienza nella guida di iniziative strategiche, nell'implementazione di soluzioni innovative e nella gestione di team ad alte prestazioni.

Come manager, cerco di combinare l'eccellenza tecnica con un prodotto attraente e funzionale, per massimizzare la soddisfazione del cliente. Nel corso della mia carriera ho avuto modo di lavorare in aree molto interessanti come la finanza, la privacy e la sicurezza informatica.

# **Esperienza**

bexio AG Rapperswil, CH

bexio è leader del mercato svizzero dei software aziendali basati su cloud per le piccole imprese. Bexio è oggi utilizzato da oltre 50.000 aziende.

 HEAD OF TECHNOLOGY
 2022 - 2023

- Guida del team SRE verso GitOps, assumendo la responsabilità dell'infrastruttura utilizzata da oltre 50.000 clienti nei primi 6 mesi
- Introduzione del team di garanzia della qualità ai concetti di Shift-Left e contribuizione al coaching della cultura del test in oltre 5 team di sviluppo
- · Creazione del team di architettura da zero, per garantire la sostenibilità a lungo termine della piattaforma e l'ottimizzazione dei costi
- Aggiornato e ottimizzato lo stack della piattaforma, tagliando il 10% dei costi ricorrenti
- Ha diretto team di near-shoring con oltre 10 persone in 3 paesi diversi.

e-globe solutions AG Lugano, CH

e-globe solutions è una società di software con sede a Berna, che fornisce soluzioni IT e integrazioni personalizzate per il mercato delle fibre ottiche.

Recentemente ha fatto il suo ingresso nel mondo SaaS con "godoo", un orchestratore di processi aziendali.

HEAD OF DEVELOPMENT 2017 - 2022

- Guidato il team di sviluppo, composto da 12 specialisti di livello junior e senior
- Diretto l'intera filiale di Lugano, riportando direttamente al CEO
- Diventato Scrum Product Owner del prodotto principale dell'azienda, che vale il 60% del fatturato totale
- Gestito le parti interessate interne ed esterne per aggiudicarsi fondi per un totale di 5 MCHF
- · Diretto il processo di feedback, comprese le valutazioni periodiche delle prestazioni e le revisioni degli stipendi
- Migrazione dei servizi on site al cloud AWS, per ottenere una riduzione dei costi di sviluppo del 20% a Dicembre 2021
- Sviluppo di strumenti di automazione per aumentare la produttività del team del 15% in due anni

 Solution Architect
 2015 - 2017

- Progettato e implementato una piattaforma di orchestrazione dei flussi di lavoro aziendale utilizzando lo stack React / .NET Core / Java / MySQL
- · Implementazione di un'infrastruttura a microservizi basata su Docker, riducendo i tempi di inattività del 50% nel corso del primo anno
- Mantenuto le relazioni con i clienti, comprese le trattative per le richieste di modifica

JUNIOR SOFTWARE DEVELOPER 2014 - 2015

- Sviluppo di integrazioni bidirezionali in tempo reale della piattaforma con sistemi esterni (WSG, ALEX, CRM, portali per i clienti e strumenti di gestione della forza lavoro) utilizzando le tecnologie C# / .NET Framework
- Progettazione di API Web REST utilizzando gli standard RAML e Swagger (OpenAPI).
- Implementazione di un'infrastruttura CI/CD basata su GitLab e Jenkins.

# Progetti personali

Naviigo Lugano - CH

A SaaS platform per l'innovazione del noleggio delle imbarcazioni

CO-FOUNDER 2020 - 2022

In qualità di cofondatore, le mie principali responsabilità riguardano la gestione dei finanziamenti. In particolare, mi occupo di trovare nuovi investitori e di gestire le aspettative degli stakeholder.

### **Education**

EXECUTIVE MBA

SDA Bocconi School of Management

Milano, IT

2022 - 2024

Politecnico di Milano Milano

MASTER OF SCIENCE IN TELECOMUNICATION ENGINEERING 2011 - 2013

Politecnico di Milano Milano

Bachelor of Science in Telecomunication Engineering 2008 - 2011

August 17, 2023 Marco Visin · curriculum vitae

### **Accomplishments** Frankfurt School of Finance & Management Frankfurt - DE A WORLD OF FINANCE: GLOBAL ECONOMY, MARKETS AND INSTITUTIONS 2023 Unímmersione nella finanza internazionale, tenuta da professori della Scuola di Finanza di Francoforte e della Banca Centrale Europea - BCE. **SDA Bocconi School of Management** Milano - IT SCHOLARSHIP 2022 Selezionato per la borsa di studio SDA Bocconi School of Management, a parziale copertura della retta dell'Executive MBA. **SDA Bocconi School of Management** Milano - IT 2022 - 2023 Punto di riferimento per la didattica e l'interazione in aula con i docenti. **Lingue**\_ Italian Madrelingua English Fluente

Languages

**Frameworks** 

**German** Intermedio

**Programming Skills** 

Java

Agile

Informatica	(Finanza	Sicurezza & Privacy	( Fotografia	( Navigazione a vela	$\left( Ski \right)$	(Hiking)	( Motor-sports )	(Cooking)	Wine Tastings
-------------	----------	---------------------	--------------	----------------------	----------------------	----------	------------------	-----------	---------------

React Docker

JavaScript (C#) (.NET) (Python) (Bash

Spring Boot

Scrum | Kanban